Inventaris van het archief van Pieter van Bleiswijk, 1772-1787
Nationaal Archief, Den Haag
- Pieter van Bleiswijk als raadpensionaris
  - buitenlandse zaken.
    - Alfabetisch per land, B
      - Groot-Brittannië.
        - in beslag genomen handelsschepen., 3
          - Nederlandse schepen., 3.c
            - andere handelsschepen.
              - Memorie over de rechterlijke behandeling van de inbeslaggenomen schepen "de Jonge Helena", "vrouw Antoinette", "de Jonge Juffers Rectima", "de Jonge Jan van der Leyn" en "de Santa Reis Majos", allen inbeslaggenomen door de Engelsen, afschriften., november 1778; 437; 1 stuk
                in het Nederlands en in het Engels
              - Uittreksels uit de resoluties van de Staten-Generaal van 25 januari en van de Staten van Holland en West-Friesland van 4 februari 1779 betreffende een rekest van de eigenaars van het schip "Minerva" om bij het hof van Engeland om restitutie van de geleden schade door Groot-Brittannië te eisen, die nadat het schip van St. Maarten naar Tortola was vervoerd, zolang de restitutie hadden vertraagd dat het schip in de tussentijd leeggeroofd was en van het schip "de vrouw Maria Christina", dat van St. Eustatius overgebracht was naar St. Christoffel; met bijlagen, 1777-1779, afschriften., 438; 1 omslag
              - Stukken betreffende de aanval in het Kanaal door een vloot onder leiding van kapitein Charles Fielding, van een aantal handelsschepen van de Republiek, geconvooyeerd door admiraal Lodewijk Graaf van Bijland, klad en afschriften., 1780, januari 3 - april 8; 439; 8 stukken
                een stuk in het Engels
              - Memorie over de rechterlijke behandeling na de inbeslagname van het koopvaardijschip "de Pandorra" door de Engelsen., 1780; 440; 1 stuk
              - Staat van de koopvaardijschepen die na het uitbreken van de oorlog met Groot-Brittannië door de staat in beslag genomen zijn; met bijlagen, 1780 en z.d., afschriften., 1781; 441; 3 stukken en 1 katern
        - "ongelimiteerd convooi" van handelsschepen., 4
          zie ook inv. nrs. 460 - 472
          - standpunt van Frankrijk.
            - Memorie van de duc de Vauguyon voor de Staten-Generaal van 7 december 1778 waarbij hij namens de koning van Frankrijk aandringt op het besluiten tot ongelimiteerd convooi, net; met bijlage, 1778, afschrift., 442; 2 stukken
            - Uittreksels uit de resolutie van de Staten-Generaal van 7, 30 en 31 december en van de Staten van Holland van 16 en 19 december 1778, betreffende de memorie van de duc de Vauguyon, 1778; met bijlagen, 1778; met aantekeningen, klad., 443; 1 omslag
            - Uittreksels uit de resoluties van de Staten van Holland en de Staten-Generaal naar aanleiding van memorie van Vauguyon en een memorie van Joseph Yorke betreffende het al dan niet besluiten tot het verlenen van ongelimiteerd convooi, met bijlagen, 1779, afschriften met aantekeningen, klad., 14 januari - 19 februari 1779; 444; 1 omslag
              voor memorie van Joseph Yorke
              zie. inv. nr. 491
            - Notulen van vergaderingen van de Staten van Holland en West-Friesland van 17 en 22 december 1778, 14, 21, 26, 27, 29 januari en 3 en 4 februari 1779, betreffende het al dan niet verlengen van ongelimiteerd convooi, zoals door Frankrijk wordt gewenst, klad en concepten., 445; 4 stukken en 1 katern
            - Correspondentie over het al dan niet verlenen van ongelimiteerd convooi, zoals door Frankrijk wordt gewenst, concept, netten en afschrift., 28 januari - 29 mei 1779; 446; 1 omslag
            - Uittreksels uit de resoluties van de Staten van Friesland van 10 en 16 februari 1779, houdende protest tegen de druk door de duc de Vauguyon uitgeoefend op de Republiek om tot ongelimiteerd convooi te besluiten, 1779; met bijlage, afschrift., 447; 3 stukken
          - standpunt van Groot-Brittannië.
            - Missiven van Joseph Yorke, Jan Walraad van Welderen, Mattheus Lestevenon, Henry Suffolk en Pieter van Bleiswijk, betreffende protesten van de Republiek over het hinderen van de handel van de Republiek op Frankrijk en de West door inbeslagname en extreme controle op handelsschepen, met bijlagen, 1778., 28 september - 20 oktober 1778; 448; 5 stukken en 1 katern
              in het Engels en het Frans
              een bijlage in druk
            - Missive van T. Weymouth aan Joseph Yorke, gezant van Groot-Brittannië in de Republiek, van 16 juli 1779, met de mededeling dat de Tsarina van Rusland schepen wil stationeren op de Noordzee ter beveiliging van de handel van neutrale landen, afschrift., 449; 1 stuk
            - Missive van de koning van Groot-Brittannië aan de koning van Spanje van 17 juli 1779 met de belofte schepen van neutrale mogendheden niet te hinderen als ze goede paspoorten bij zich hebben en geen aktief oorlogsmateriaal vervoeren, afschrift., 450; 1 stuk
            - Uittreksel uit de resoluties van de Staten van Holland van 24 juli 1779 betreffende een memorie van Joseph Yorke houdende de bewering dat volgens het verdrag van 1678 niet alle handel op de vijand is toegestaan, 1779; met bijlage, 1779; met notulen hierover, klad., 451; 4 stukken
            - Correspondentie tussen Groot-Brittannië en de Republiek over ongelimiteerd convooi, afschriften; met bijlagen, 1779, afschriften., 31 augustus 1779 - 30 november 1779; 452; 1 omslag
              deels in het Frans en Engels
            - Secrete stukken betreffende het artikel "vrij schip vrij goed" uit de verdragen met Groot-Brittannië van 1674, 1753 en 1762, afschriften., 1779; 453; 1 omslag
          - standpunt Holland.
            zie ook inv. nr. 347
            - Uittreksels uit resoluties van de Staten van Holland en de Staten-Generaal over te nemen maatregelen om de handel van de Republiek op de oorlogvoerende mogendheden, die door Groot-Brittannië gehinderd wordt, te beschermen middels gelimiteerd of ongelimiteerd convooi, 4 - 18 november 1778; met aantekeningen, klad., 454; 1 omslag
            - Missive van Jacob Boreel, raad en fiscaal van het admiraliteitscollege in Amsterdam aan Pieter van Bleiswijk van 26 december 1778, betreffende het verzoek van de eigenaren van het schip de "Poenix" om convooiering door het kanaal; met bijlage, 1778, afschrift., 455; 25 stukken
            - Aantekeningen van Pieter van Bleiswijk van vergaderingen van de Staten van Holland en West-Friesland over de mogelijkheden tot het geven van gelimiteerd of ongelimiteerd convooi aan handelsschepen, klad, concept., 13 januari 1779 - 24 juni 1779 en z.d.; 456; 9 stukken
            - Uittreksel uit de resoluties van de burgemeester en vroedschap van Rotterdam van 26 april 1779, waarbij ze aandringen om maatregelen te nemen om de land- en de zeemacht van de Republiek te vergroten en handelsschepen zonder contrabande te convooieren ter bescherming van de handel., 457; 1 katern
            - Uittreksels uit de resoluties van de Staten van Holland en West-Friesland om de resolutie van 30 maart 1779 tot het verlenen van ongelimiteerd convooi op de oorlogvoerende mogendheden zo snel mogelijk in de Staten-Generaal aangenomen te krijgen., 4 juni -10 juli 1779; 458; 5 stukken
            - Uittreksels uit resoluties en notulen van vergaderingen over het al dan niet toestaan van ongelimiteerd convooi en het uitbreiden van de landmacht ingevolge een voorstel hierover op 30 maart 1779 door de Staten van Holland en West-Friesland in de Staten-Generaal gedaan, kladden, concepten, afschriften., 24 juli - half september 1779; 459; 1 omslag
        - handel in munitie op de West door de Republiek., 5
          zie ook inv. nrs. 427 - 441
          - Correspondentie betreffende de moeilijkheden met vervoer van Nederlandse handelswaar naar West-Indië door inbeslagname en extreme controle van de handelswaar van de schepen door de Engelsen, concept, netten en afschriften., 1 maart - 4 december 1774; 460; 6 stukken
            deels in het Engels en het Frans
          - Memorie van Joseph Yorke, Engels gezant in de Republiek, houdende waarschuwingen aan de Staten-Generaal om de munitietoevoer naar Noord-Amerika via St. Eustatius stop te zetten, afschrift., 14 december 1774; 461; 1 stuk
          - Missive van N.W. Roelle aan de burgemeesters van de stad Amsterdam houdende protest tegen de memorie van Joseph Yorke over een mogelijke limitering van de handel op St. Eustatius, afschrift., 1774 december 24; 462; 1 stuk
          - Lijst van de in de eerst helft van 1774 bij het kantoor der convooi en licentgelden in Amsterdam aangegeven munitie voor verzending naar het buitenland., 1775; 463; 1 stuk
          - Lijst met verzoeken gedaan uit St. Eustatius om munitie te mogen verschepen., 1775; 464; 1 stuk
          - Lijst van en naar St. Eustatius door J. Luyt op verzoek van diverse inwoners verscheepte munitie., 1775; 465; 1 stuk
          - Correspondentie over het vervoeren van munitie naar landen die met bevriende mogendheden in oorlog zijn, concepten, netten en afschriften; met bijlagen., 1775, 1776; 466; 1 omslag
          - Uittreksel uit resolutie van de Staten van Holland van 14 mei 1776, betreffende het verzenden van munitie naar Noord-Amerika en het houden van een conferentie hierover met Groot-Brittannië; met aantekeningen., 467; 1 katern
          - Akte waarbij koning George III inbeslagname en visitatie van alle niet-Engelse schepen varend op Noord-Amerika instelt., 1776 juli 31; 468; 1 stuk
            Engels
          - Missive van Pieter van Bleiswijk aan Joseph Yorke, gezant van Groot-Brittannië in de Republiek van 28 oktober 1777, waarin hij toezegt te onderzoeken of er vanuit Amsterdam munitie aan Noord-Amerika wordt geleverd, concept; met bijlage, 1777, concept., 469; 2 stukken
          - Stukken betreffende de beschuldigingen van Groot-Brittannië, dat een vertegenwoordiger van de Republiek in Bordeaux een schip met oorlogsmateriaal officieel als plaats van bestemming St. Eustatius heeft gegeven hoewel er ook een Amerikaanse kapitein aan boord is, zodat het duidelijk is dat de lading van dit schip, "de Jan Gerard", bestemd is voor Noord-Amerika, concepten, netten en afschriften., 24 november - 20 december 1777; 470; 1 omslag
          - Stukken betreffende afspraken gemaakt in de 7-jarige Oorlog over het vervoer van handelswaar op de strijdende partijen, bijeengebracht door Mattheus Lestevenon, 1756, afschriften., z.d.; 471; 6 stukken
            deels Frans
          - Aantekeningen van Pieter van Bleiswijk over het al dan niet door bewoners van St. Eustatius uitgerust of betaald zijn van het schip "The Baltimore Hero", klad., z.d.; 472; 1 stuk
        - het groeten van schepen van vreemde mogendheden en protest over de houding van de commandeur van St. Eustatius in deze., 6
          - Missive van Joan Graafland Pieters aan Pieter van Bleiswijk van 2 maart 1777 over reglementen betreffende het salueren van schepen van vreemde mogendheden, met bijlagen, 1775, 1776; authentieke afschriften, 1777., 473; 1 omslag
          - Missiven betreffende het protest van Groot-Brittannië over het door de commandeur van St. Eustatius groeten van de Amerikaanse vlag en betreffende de inbeslagname van het schip "de twee gebroeders" door de Engelsen, concepten en netten., 23 februari - 20 april 1777; 474; 1 omslag
          - Uittreksels uit de Resoluties van de Staten van Holland van 5 en 20 maart en van de Staten-Generaal van 21 februari en 21 maart 1777, betreffende klachten van Groot-Brittannië, over de houding van de commandeur van St. Eustatius, Johannes de Graaf die de handel op Noord-Amerika beschermt en de Engelse vlag opzettelijk beledigt., 475; 4 stukken
            resolutie van 21 maart ook in het Frans
          - Aantekeningen van Pieter van Bleiswijk over de klachten van Groot-Brittannië over het gedrag van de Commandeur van St. Eustatius, Johannes de Graaf, klad en concepten., 1777; 476; 2 stukken
          - Correspondentie tussen de Republiek en Groot-Brittannië gevoerd over de door Groot Brittannië geëiste genoegdoening voor het gedrag van de commandeur van St. Eustatius, Johannes de Graaf, concepten, netten en afschriften; met bijlagen, 1777, afschriften., 21 februari 1777 - 10 januari 1778; 477; 1 omslag
          - Stukken betreffende het onderzoek naar de klachten van Groot-Brittannië over het gedrag van Johannes de Graaf, commandeur van St. Eustatius., 21 februari 1777 - 6 augustus 1779; 478; 1 band
            deels in het Frans, het Engels
        - Noord-Amerika., 7
          - verzoek van Groot-Brittannië om steun aan de Republiek in de oorlog tegen Noord-Amerika., 7.a
            - Stukken betreffende het verzoek van Groot-Brittannië aan de Republiek om hulptroepen te zenden voor de oorlog tegen Noord-Amerika, volgens het verdrag van 1678, welk verzoek uiteindelijk, omdat de casus belli niet in Europa ligt, wordt afgewezen, klad, concepten en afschriften., 4 februari - 15 maart 1779; 479; 1 omslag
              1 stuk in druk
              1 stuk in vijfvoud
          - het concept-verdrag tussen Noord-Amerika en Amsterdam., 7.b
            - Uittreksel uit de secrete resoluties van de Staten-Generaal van 20 oktober 1780 houdende het besluit de door prins Willem V aan de Staten-Generaal overgedragen stukken, die hij ontvangen had van Joseph Yorke na inbeslagname hiervan bij Henry Laurens, gewezen president van het Congres van Noord-Amerika, in het diepste geheim door de Staten der provincies te laten onderzoeken en officieel te ontkennen iets van enige onderhandelingen met het Amerikaanse congres af te weten; met bijlagen, 1778, 1779, 1780, afschriften., 480; 1 omslag
              bijlagen deels in tweevoud waarvan 1 maal in het Engels
            - Stukken betreffende het onderzoeken van de mogelijkheid om, zoals Joseph Yorke eist de stad Amsterdam crimineel te laten vervolgen voor het aanknopen van eigenhandige onderhandelingen met het Amerikaanse congres, deels klad, concept en afschriften., 20 oktober - 4 december 1780; 481; 1 omslag
            - Uittreksels uit de resoluties van de Staten-Generaal van 12, 22 en 23 december 1789, over dreiging en uitvoering hiervan door Joseph Yorke, een oorlogsverklaring te zien in het feit dat Amsterdam niet strafrechtelijk vervolgd wordt; met bijlagen, 1780; 482; 6 stukken
          - verdere bemoeiingen., 7.c
            - Stukken betreffende pogingen van Benjamin Franklin, Silas Deane en Arthur Lee om erkend te worden door de Republiek, Frankrijk en Oostenrijk als de officiële gezanten van Noord-Amerika in Europa., 19 april - 11 mei 1777, 30 mei 1778; 483; 8 stukken
              een stuk ook in cijfercode
              een stuk in het Frans en een stuk in het Engels
            - Missive van Johan Adams, "ambassadeur" van het Amerikaanse congres in de Republiek aan de Staten-Generaal van 8 maart 1781, waarin hij de vrije vaart voor handelsschepen garandeert, afschrift., 484; 1 stuk
        - oorlog van Groot-Brittannië met, 8
          - Spanje., 8.a
            - Akte waarbij Spanje op 16 juni 1779 de oorlog verklaart aan Groot-Brittannië., 485; 1 stuk
              1 x in het Frans
              1 x in het Engels
            - Akte waarbij Groot-Brittannië krachtig protesteert tegen de oorlogsverklaring van Spanje., 11 juli 1779; 486; 1 stuk
          - Frankrijk., 8.b
            - Akte waarbij Frankrijk op 21 juli 1779 de oorlog verklaart aan Groot-Brittannië; met begeleidend schrijven, 21 juli 1779., 487; 1 katern en 1 stuk
            - Akte waarbij Groot-Brittannië krachtig protesteert tegen de oorlogsverklaring van Frankrijk., 1779; 488; 1 katern
            - Aantekeningen van Pieter van Bleiswijk over de ontwikkeling van de oorlogsdreiging in Europa op basis van brieven van Jan Walraad van Welderen en Mattheus Lestevenon, concepten; met aanvulling hierop, augustus 1779, concept., 17 maart - 31 juli 1779; 489; 3 stukken
          - de Republiek., 8.c
            zie ook inv. nr. 482
            - Akte waarbij koning George III van Groot-Brittannië de oorlog aan de Republiek verklaart; met bijlage 20 december, 1780., 21 december 1780; 490; 2 stukken
            - Akte waarbij Robbert Roddam, opperbevelhebber over de Engelse zeemacht aan alle Engelse kapiteins opdracht geeft zich te verzamelen in Scheveland, afschrift., 29 december 1780; 491; 1 stuk
            - Plakkaat van de Staten-Generaal van 12 januari 1781, betreffende de hoogte van de premie voor "commissievaarders" die Engelse oorlogsschepen veroveren., 492; 1 stuk
            - Uittreksel uit de secrete resoluties van de Staten van Holland en West-Friesland van 22 maart 1782 houdende goedkeuring van het plan van de duc de Vauguyon, ambassadeur van Frankrijk in de Republiek, over de te volgen methode bij het aanvallen van Groot-Brittannië op zee tijdens de komende campagne; met bijlagen, 1782, afschriften., 493; 8 stukken
        - vredesonderhandelingen in Parijs., 9
          voor bemiddelingspogingen van Rusland zie inv. nrs. 611, 612, 634 - 637
          - verzoeken om Frankrijk in onderhandelingen te betrekken., 9.a
            - Uittreksels uit de resolutie van de vroedschap van Amsterdam van 7 en 8 januari 1782, houdende het besluit te eisen dat naast Rusland ook Frankrijk betrokken wordt in de vredesonderhandelingen tussen Groot-Brittannië en de Republiek., 494; 1 stuk
            - Uittreksel uit de secrete resolutie van de Staten van Holland en West-Friesland van 14 februari 1782, houdende het besluit het Hof van Frankrijk te consulteren over het beëindigen van de oorlog met Groot-Brittannië., 495; 1 stuk
            - Stukken betreffende de mogelijkheid Frankrijk te betrekken in de vredesonderhandelingen en zo een front te vormen in de eis aan Groot-Brittannië tot het verkrijgen van "de vrije vaart", concepten en afschriften., 4 maart - 21 mei 1782; 496; 5 stukken
            - Missive van Mattheus Lestevenon aan Pieter van Bleiswijk over mogelijke vredesonderhandelingen met Groot-Brittannië in Parijs., 7 augustus 1782; 497; 1 stuk
          - instructie voor de Nederlandse onderhandelaars in Parijs., 9.b
            - Uittreksel uit de secrete resoluties van de Staten van Holland en West-Friesland van 15 augustus 1782, houdende goedkeuring van de concept-instructie voor Mattheus Lestevenon en Gerard Brantsen als vredesonderhandelaars in Parijs; met bijlagen, 1782, klad en concept., 498; 3 stukken
          - correspondentie van Nederlandse onderhandelaars in Parijs met:, 9.c
            - de Republiek.
              - Missiven van Mattheus Lestevenon en Gerard Brantsen, gezanten in Frankrijk aan Pieter van Bleiswijk, Hendrik Fagel en de Staten-Generaal over de vorderingen in de vredesonderhandelingen in Parijs, netten en afschriften; met bijlagen, afschriften., 499; 1 omslag
                - 1782 november 18
                - 1782 december 3
                - 1783 mei 3
                - 1783 augustus 21, 25
                - 1783 september 21, 25
                - 1783 oktober 12, 26
                - 1783 november 13, 20, 30
                - 1784 januari 7
                - 1784 februari 5, ?
                - 1784 april 15, 22
                - 1784 mei 19, 21
                - 1784 juni 9, 22
                - 1784 juli 31
            - Frankrijk.
              zie ook bijlagen bij inv. nrs. 380, 382
              - Missiven van Mattheus Levestenon en Gerard Brantsen aan Charles Gravier, graaf de Vergennes, afschriften., 500; 1 omslag
                - 1783 juli 16
                - 1783 augustus 8, 9
                - 1783 oktober 9, 15
                - 1783 november 13
                - 1784 januari ?
              - Missiven van Charles Gravier, graaf de Vergennes aan Mattheus Lestevenon en Gerard Brantsen, afschriften., 501; 3 stukken
                - 1783 augustus 6, 8
                - 1783 oktober 4
            - Groot-Brittannië.
              - Missiven van Mattheus Lestevenon en Gerard Brantsen aan George Montagu, Engels onderhandelaar in Parijs, afschriften., 502; 3 stukken
                - 1783 juni 12
                - 1783 juli ?, 16
              - Missiven van George Montagu, Engels onderhandelaar in Parijs aan Mattheus Lestevenon en Gerard Brantsen, afschriften., 503; 5 stukken
                - 1783 juni 11, 12
                - 1783 juli 9, 14, 17
              - Missiven van Tor uit Engeland aan Hendrik Fagel over de vredespogingen in Parijs en de eisen van Groot-Brittannië, afschriften., 504; 1 omslag
                - 1783 februari 2, 21
                - 1783 april 29
                - 1783 mei 2, 13, 20
                - 1783 juni 6; met bijlage, 17
          - het sluiten van het vredesverdrag te Parijs., 9.d
            - Secrete resolutie van de Staten-Generaal van 2 december 1782 betreffende door Charles Gravier, graaf de Vergennes aan Mattheus Lestevenon geuitte twijfels over de vraag of Groot-Brittannië wel bereid zou zijn een artikel over het recht op vrije vaart in de preliminaire artikelen op te nemen, concept van Pieter van Bleiswijk., 505; 1 stuk
            - Missive van Staten van Utrecht (aan Pieter van Bleiswijk) houdende protest tegen het tekenen van de preliminaire akkoorden in Parijs op 20 januari 1783, hoewel niet alle provincies hun goedkeuring hieraan gegeven hadden., 26 januari 1783; 506; 1 stuk
            - Uittreksel uit de resoluties van de Staten-Generaal van 17 juli betreffende een missive van de koning van Frankrijk aan de tsarina van Rusland met de mededeling dat, wanneer de Republiek dat niet wil, Frankrijk niet zonder de Republiek vrede zal sluiten met Groot-Brittannië; met bijlagen, 1783, afschriften., 507; 3 stukken
            - Preliminaire artikelen van 2 september 1783 en het vredesverdrag van 20 mei 1784, gesloten tussen Groot-Brittannië en de Republiek; met aantekeningen, concepten en afschriften., 1783-1784; 508; 6 katernen
              deels in tweevoud en in drievoud
            - Uittreksel uit de resoluties van de Staten-Generaal van 30 april 1674 over het toekennen van een beloning aan de Spaanse gezant in Londen voor de door hem geboden hulp bij het sluiten van het vredesverdrag met Groot-Brittannië., 1784; 509; 1 katern
          - gevolgen van het sluiten van de vrede van Parijs voor de VOC., 9.e
            - Missive van Pieter van Bleiswijk aan Mattheus Lestevenon van 27 februari 1781 houdend het voorstel om VOC bewindhebbers naar de vredesonderhandelingen in Parijs te sturen om te praten over de VOC bezittingen die in handen zijn van de Engelsen, concept., 510; 1 stuk
            - Uittreksels uit de secrete resoluties van de Staten-Generaal en de Staten der verschillende gewesten over de eisen van Groot-Brittannië betreffende het bezit van Negapatnam, waarvan men meent dat ze afgewezen moeten worden om de VOC niet ten gronde te laten gaan; met bijlagen, 1783, afschriften; met aantekeningen, 1783, klad., 13 januari - 7 april 1783; 511; 1 omslag
            - Uittreksel uit de secrete resoluties van de Staten van Holland en West-Friesland van 6 maart 1783, houdende het besluit Negapatnam niet over te dragen aan Groot-Brittannië, maar andere concessies te doen., 512; 1 stuk
            - Missiven van Mattheus Lestevenon en Gerard Brantsen aan de bewindhebbers van de VOC over de gevolgen van de vredessluiting met Groot-Brittannië voor de VOC, afschriften., 23 en 30 oktober 1783; 513; 2 stukken
        - overige bemoeiingen., 10
          - Missive van Hendrik Willems, kapitein van het schip de "Vrijheid", aan de (WIC) houdende de mededeling dat hij ondanks het verbod, gedwongen door ziekte en gebrek aan voedsel, toch het eiland St. Jago heeft aangedaan, 1778, afschrift., 26 december 1778; 514; 1 stuk
          - "Brief van een koopman te Amsterdam in dato 2 januari 1781 aan zijn vriend te Rotterdam", pamflet over de gevolgen voor de handel van de 4e Engelse oorlog., 515; 1 stuk